Notre objectif est de prouver l'importance de la récupération de gold dans une partie. 
Nous posons donc :
- h1 : Plus une équipe récupère de gold, plus elle a de chance de gagner
- h0 : Le nombre gold obtennu n'a pas d'influance sur la victoire

Pour commencer, on souhaite séparer le nombre minions tués par les équipes perdantes et par les équipes gagnantes.

```{r}
# récupération du nombr de gold obtenus par les équipes gagnantes
win1 <- subset(data_lol, winTeam1 == " Win")[,c( "assists1", "assists2", "assists3", "assists4", "assists5")]
win2 <- subset(data_lol, winTeam2 == " Win")[,c( "assists6", "assists7", "assists8", "assists9", "assists10")]

# On change le nom des colonnes de win2 pour pouvoir les joindre à win1
names(win2) <- c( "assists1", "assists2", "assists3", "assists4", "assists5")
win <- rbind(win1, win2)
assistWin <- rowSums(win)

# On effectue les même opérations avec les équipes perdantes

# récupération du nombre de minions tués des parties perdantes
lose1 <- subset(data_lol, winTeam1 == " Fail")[,c( "assists1", "assists2", "assists3", "assists4", "assists5")]
lose2 <- subset(data_lol, winTeam2 == " Fail")[,c( "assists6", "assists7", "assists8", "assists9", "assists10")]

# On change le nom des colonnes de lose2 pour pouvoir les joindre à lose1
names(lose2) <- c( "assists1", "assists2", "assists3", "assists4", "assists5")
lose <- rbind(lose1, lose2)
assistLose <- rowSums(lose)
```

Ensuite, on voudrait comparer ces données, pour ce faire, nous allons les comparer à la moyenne du nombre total de gold récupéré par équipe. Nous allons donc réaliser un teste de conformité. Nous mettons le seuil à 0.05.

```{r}
# calcul de la moyenne du nombre d'assistance réalisé par équipe gagnante ou perdante
meanGlobalAssist <- mean(c(assistWin, assistLose))

# On compare maintenant les 2 jeux de données à la moyenne (test de conformité)
pWin <- t.test(assistWin, mu = meanGlobalAssist, alternative = "greater")$p.value

"P value pour une équipe gagnante :"
pWin

```

Le p value est bien inférieur au seuil attendu, le nombre d'assistance réalisé par une équipe n'a donc pas d'incidence sur sa victoir.

```{r}
boxplot(assistWin, assistLose)
```
