Notre objectif est de prouver l'importance de la récupération de gold dans une partie. 
Nous posons donc :
- h1 : Plus une équipe récupère de gold, plus elle a de chance de gagner
- h0 : Le nombre gold obtennu n'a pas d'influance sur la victoire

Pour commencer, on souhaite séparer le nombre minions tués par les équipes perdantes et par les équipes gagnantes.

```{r}
# récupération du nombr de gold obtenus par les équipes gagnantes
win1 <- subset(data_lol, winTeam1 == " Win")[,c( "gold1", "gold2", "gold3", "gold4", "gold5")]
win2 <- subset(data_lol, winTeam2 == " Win")[,c( "gold6", "gold7", "gold8", "gold9", "gold10")]

# On change le nom des colonnes de win2 pour pouvoir les joindre à win1
names(win2) <- c( "gold1", "gold2", "gold3", "gold4", "gold5")
win <- rbind(win1, win2)
goldWin <- rowSums(win)

# On effectue les même opérations avec les équipes perdantes

# récupération du nombre de minions tués des parties perdantes
lose1 <- subset(data_lol, winTeam1 == " Fail")[,c( "gold1", "gold2", "gold3", "gold4", "gold5")]
lose2 <- subset(data_lol, winTeam2 == " Fail")[,c( "gold6", "gold7", "gold8", "gold9", "gold10")]

# On change le nom des colonnes de lose2 pour pouvoir les joindre à lose1
names(lose2) <- c( "gold1", "gold2", "gold3", "gold4", "gold5")
lose <- rbind(lose1, lose2)
goldLose <- rowSums(lose)
```

Ensuite, on voudrait comparer ces données, pour ce faire, nous allons les comparer à la moyenne du nombre total de gold récupéré par équipe. Nous allons donc réaliser un teste de conformité. Nous mettons le seuil à 0.05.

```{r}
"P value résultant du test d'homogénéité :"
t.test(goldWin, goldLose, alternative = "greater")$p.value
```

Le p value est bien inférieur au seuil attendu, nous pouvons donc réfuter h0 et confirmer h1. Le nombre de gold récupéré par une équipe a donc une grande influance sur ses chances de gagner.

```{r}
boxplot(goldWin, goldLose)
```
