Notre objectif est de prouver l'efficacité de tuer les minions dans une partie. 
Nous posons donc :
- h1 : Plus une équipe tue de minions, plus elle a de chance de gagner
- h0 : Le nombre de minions tué n'a pas d'influance sur la victoire

Pour commencer, on souhaite séparer le nombre minions tués par les équipes perdantes et par les équipes gagnantes.

```{r}
# récupération du nombre de minions tués par les équipes gagnantes
win1 <- subset(data_lol, winTeam1 == " Win")[,c( "minionsKill1", "minionsKill2", "minionsKill3", "minionsKill4", "minionsKill5")]
win2 <- subset(data_lol, winTeam2 == " Win")[,c( "minionsKill6", "minionsKill7", "minionsKill8", "minionsKill9", "minionsKill10")]

# On change le nom des colonnes de win2 pour pouvoir les joindre à win1
names(win2) <- c( "minionsKill1", "minionsKill2", "minionsKill3", "minionsKill4", "minionsKill5")
win <- rbind(win1, win2)
minionKilledWin <- rowSums(win)

# On effectue les même opérations avec les équipes perdantes

# récupération du nombre de minions tués des parties perdantes
lose1 <- subset(data_lol, winTeam1 == " Fail")[,c( "minionsKill1", "minionsKill2", "minionsKill3", "minionsKill4", "minionsKill5")]
lose2 <- subset(data_lol, winTeam2 == " Fail")[,c( "minionsKill6", "minionsKill7", "minionsKill8", "minionsKill9", "minionsKill10")]

# On change le nom des colonnes de lose2 pour pouvoir les joindre à lose1
names(lose2) <- c( "minionsKill1", "minionsKill2", "minionsKill3", "minionsKill4", "minionsKill5")
lose <- rbind(lose1, lose2)
minionKilledLose <- rowSums(lose)
```

Ensuite, on voudrait comparer ces données, pour ce faire, nous allons les comparer à la moyenne du nombre total de minions tués.  Nous allons donc réaliser un teste de confiormité. Nous mettons le seuil à 0.05.

```{r}
# calcul de la moyenne des minions tués par équipe gagnante ou perdante
meanGlobalKill <- mean(c(minionKilledWin, minionKilledLose))

# On compare maintenant les 2 jeux de données à la moyenne (test de conformité)
pWin <- t.test(minionKilledWin, mu = meanGlobalKill, alternative = "greater")$p.value

"P value pour une équipe gagnante :"
pWin

```

Le p value est supérieur au seuil de tolérance, on peut donc en déduire que le nombre de minion a une incidence sur la victoire. On suppose maintenant que l'équipe effectuant le plusde kill a le plus de chance de gagner, pour ce faire, nous pouvons comparer les moyennes des équipes perdantes et gagnantes.

```{r}
"Moyenne de minions tués part une équipe gagnante :"
mean(minionKilledWin)
"Moyenne de minions tués part une équipe perdante :"
mean(minionKilledLose)
boxplot(cbind(minionKilledWin, minionKilledLose))
```

On constate en comparant les résultats ci dessus que les équipes gagnantes  tuent en moyenne plus de minions, ce qui confirme notre hypothèse même si les écarts sont faibles.




















