Notre objectif est de prouver l'efficacité de tuer les minions dans une partie. 
Nous posons donc :
- h1 : Plus une équipe tue de minions, plus elle a de chance de gagner
- h0 : Le nombre de minions tué n'a pas d'influance sur la victoire

Pour commencer, on souhaite séparer le nombre minions tués par les équipes perdantes et par les équipes gagnantes.

```{r}
# récupération du nombre de minions tués par les équipes gagnantes
win1 <- subset(data_lol, winTeam1 == " Win")[,c( "minionsKill1", "minionsKill2", "minionsKill3", "minionsKill4", "minionsKill5")]
win2 <- subset(data_lol, winTeam2 == " Win")[,c( "minionsKill6", "minionsKill7", "minionsKill8", "minionsKill9", "minionsKill10")]

# On change le nom des colonnes de win2 pour pouvoir les joindre à win1
names(win2) <- c( "minionsKill1", "minionsKill2", "minionsKill3", "minionsKill4", "minionsKill5")
win <- rbind(win1, win2)
minionKilledWin <- rowSums(win)

# On effectue les même opérations avec les équipes perdantes

# récupération du nombre de minions tués des parties perdantes
lose1 <- subset(data_lol, winTeam1 == " Fail")[,c( "minionsKill1", "minionsKill2", "minionsKill3", "minionsKill4", "minionsKill5")]
lose2 <- subset(data_lol, winTeam2 == " Fail")[,c( "minionsKill6", "minionsKill7", "minionsKill8", "minionsKill9", "minionsKill10")]

# On change le nom des colonnes de lose2 pour pouvoir les joindre à lose1
names(lose2) <- c( "minionsKill1", "minionsKill2", "minionsKill3", "minionsKill4", "minionsKill5")
lose <- rbind(lose1, lose2)
minionKilledLose <- rowSums(lose)
```

Ensuite, on voudrait comparer ces données, pour ce faire, nous allons effectuer un test d'homogénéité afin de savoir si les 2 échantillons homogène. On utilisera comme seuil 0.05.

```{r}
"P value résultant du test d'homogénéité :"
t.test(minionKilledWin, minionKilledLose, alternative = "greater")$p.value
```

Le p value est inferieur au seuil de tolérence donc nous pouvons réfuter h0 et donc valider h1. Le nombre de minions tué a donc bien une influence sur l'issue de la partie.

```{r}
boxplot(cbind(minionKilledWin, minionKilledLose))
```

On constate en comparant les résultats ci dessus que les équipes gagnantes  tuent en moyenne plus de minions, ce qui confirme notre hypothèse même si les écarts sont faibles.




















