---
title: "Kilian_debraux_& anthony_quere_proba_stat"
output: pdf_document
---
<!-- Main setup : Libraries and data -->
```{r setup, include=FALSE}
data_lol <- read.csv('player_team_lol_data.csv', sep=',')
library(questionr)
library(dplyr)
```

# Étude statistique : League of legends
## Les facteurs influants sur la victoire

![Logo lol](https://www.google.com/url?sa=i&url=https%3A%2F%2Fsiecledigital.fr%2F2019%2F07%2F25%2Fla-chine-presente-son-plan-anti-dependance-a-league-of-legends%2F&psig=AOvVaw3UBuL-5jSKUwRREtM18vCj&ust=1607263468644000&source=images&cd=vfe&ved=0CAIQjRxqFwoTCIiRupOBt-0CFQAAAAAdAAAAABAD)

### La quantité joueurs tués pas équipe a une influance sur la victoire

```{r child = 'killForVictory.Rmd'}
```

### La quantité minions tués pas équipe a une influance sur la victoire

```{r child = 'killMinionsForVictory.Rmd'}
```

### Le nombre d'assistance pas équipe a une influance sur la victoire

```{r child = 'assistForVictory.Rmd'}
```

### La nombre de gold récupéré pas équipe a une influance sur la victoire

```{r child = 'goldForVictory.Rmd'}
```

### Certains champions ont une influance sur la victoire

```{r child = 'championForVictory.Rmd'}
```

### Lle nombre de tours détruites par équipe a une influance sur la victoire

```{r child = 'towerForVictory.Rmd'}
```
